【裁判字號】    90,自緝,480
【裁判日期】    901219
【裁判案由】    詐欺
【裁判全文】
臺灣臺中地方法院刑事判決                          九十年度自緝字第四八號
    自  訴  人  乙○○
    被      告  甲○○
右列被告因詐欺案件，經自訴人提起自訴，本院判決如左：
    主  文
甲○○連續意圖為自己不法之所有，以詐術使人將本人之物交付，處有期徒刑肆月，
如易科罰金，以參佰元折算壹日。
    事  實
一、甲○○無付款之真意，竟意圖為自己不法之所有，並基於概括之犯意，先後於民
    國八十四年七月至九月間，連續至乙○○所經營之ＫＴＶ酒店內消費四次，共積
    欠新台幣（下同）七萬三千元，均未付款，嗣後先開立其女友林麗卿（另經本院
    為無罪判決）之支票付款，然屆期支票因存款不足而跳票，經乙○○屢次催討，
    甲○○均置之不理且避不見面，乙○○始知受騙。
二、案經自訴人乙○○提起自訴。
    理  由
一、訊據被告甲○○固坦承有至乙○○所經營酒店內消費四次，共積欠七萬三千元之
    酒錢而未付款一情不諱，然矢口否認涉有上開犯行，辯稱：當時確有付款之意思
    云云。惟查被告右揭犯行，業據自訴人乙○○於本院調查中指訴無訛。而被告於
    本院調查中先辯稱：因為自訴人經營之ＫＴＶ酒店改名，故不知如何還款云云（
    見本院九十年九月八日訊問筆錄）；後又辯稱：當時有要標一個會，但因為後來
    離家出走，會也未標到，故無法還錢云云（見本院九十年十月八日訊問筆錄）；
    嗣則改辯稱：當時會有標到約四、五萬元，但沒有還給自訴人，因為當時與林麗
    卿在一起，把錢花掉了云云（見本院九十年十一月十二日訊問筆錄），其辯詞反
    覆，實有可疑。再被告亦自承當時擔任汽車旅館之主任，一個月收入約二、三萬
    元，衡諸常情，被告當時既有薪資之所得，又有標會之收入，倘被告確有付款之
    真意，自可分期清償對自訴人所負擔之債務，然被告非但捨此舉而不為，在經自
    訴人屢次催討後，竟又避不見面，難認其無詐欺之犯意；再被告雖又開立其女友
    林麗卿之支票一紙予自訴人，以清償欠款，然該票嗣後因存款不足而遭退票，有
    支票及退票理由單影本各一紙附卷可參，且林麗卿到庭後亦自承：被告甲○○在
    開票時，知道支票戶頭已經銀行拒絕往來了等語（見本院九十年度自緝字第五五
    七號九十年十二月五日審判筆錄），則被告前揭簽發支票之行為，亦不足作為對
    被告有利之認定。是被告上開所辨，顯係事後卸責之詞，不足採信。本件事證明
    確，被告犯行堪以認定。
二、核被告所為，係犯刑法第三百三十九條第一項詐欺取財罪。其先後四次詐欺取財
    犯行，時間緊接，犯罪構成要件相同，顯係基於概括犯意反覆為之，為連續犯，
    應以一罪論，並加重其刑。爰審酌被告犯罪之動機、目的、手段、素行、犯罪所
    生之損害暨犯後坦承部分犯行，並與自訴人達成民事和解，賠償自訴人所受損害
    ，確有悔意等一切情狀，量處如主文所示之刑，並諭知易科罰金之折算標準，以
    示懲儆。末查本件被告行為後，刑法第四十一條業於九十年一月十日修正公布，
    同年月十二日生效，修正後刑法第四十一條第一項前段規定「犯最重本刑為五年
    以下有期徒刑以下之刑之罪，而受六個月以下有期徒刑或拘役之宣告，因身體、
    教育、職業、家庭之關係或其他正當事由，執行顯有困難者，得以一元以上三元
    以下折算一日，易科罰金。」，與修正前刑法第四十一條規定「犯最重本刑為三
    年以下有期徒刑以下之刑之罪，而受六個月以下有期徒刑或拘役之宣告，因身體
    、教育、職業、家庭之關係，執行顯有困難者，得以一元以上三元以下折算一日
    ，易科罰金。」不同。比較新舊法結果，以新法較有利於行為人，故依刑法第二
    條第一項前段規定，本件自應適用裁判時之法律即修正後刑法第四十一條第一項
    前段之規定，諭知被告易科罰金之折算標準，併此敘明。
據上論斷，應依刑事訴訟法第三百四十三條、第二百九十九條第一項前段，刑法第二
條第一項前段、第五十六條、第三百三十九條第一項、第四十一條第一項前段，罰金
罰鍰提高標準條例第一條前段、第二條，判決如主文。
中      華      民      國    九十      年     十二     月     十九     日
                              臺灣臺中地方法院刑事第三庭
                                  審判長法  官  唐 光 義
                                        法  官  黃 峻 隆
                                        法  官  黃 炫 中
右正本證明與原本無異。
如不服本判決，應於判決送達後十日內向本院提出上訴狀，上訴於臺灣高等法院臺中
分院( 須附繕本 )。
                                        書記官
中      華      民      國    九十      年     十二     月 十九     日
附錄論罪法條
刑法第三百三十九條第一項
意圖為自己或第三人不法之所有，以詐術使人將本人或第三人之物交付者，處五年以
下有期徒刑、拘役或科或併科一千元以下罰金。
以前項方法得財產上不法之利益或使第三人得之者，亦同。
前二項之未遂犯罰之。


司法院資訊處製作；財團法人民間司法改革基金會備份。
